臺灣桃園地方法院刑事判決　　　　　　　100年度訴字第637號
公　訴　人　臺灣桃園地方法院檢察署檢察官
被　　　告　陳明豊
選任辯護人　鄧敏雄律師
上列被告因毒品危害防制條例案件，經檢察官提起公訴（99年度
偵字第21696 號），本院判決如下︰
    主  文
陳明豊共同販賣第二級毒品，累犯，處有期徒刑柒年拾月，如附
表一所示之物與真實姓名年籍不詳之成年男子連帶沒收，如全部
或一部不能沒收，以其與該真實姓名年籍不詳成年男子之財產連
帶抵償之，如附表二所示之物沒收之。
    事  實
一、陳明豊前於民國80年間因違反麻醉藥品管理條例案件，經臺
    灣高等法院以80年度上易字第5816號判決判處有期徒刑7 月
    確定；繼於81年間因違反肅清煙毒條例案件，經法院分別判
    處有期徒刑3 年6 月、12年8 月，並定應執行有期徒刑14年
    確定，上開3 罪嗣經法院裁定合併定其應執行刑為有期徒刑
    14年6 月確定，於81年8 月18日入監執行，於89年5 月26日
    假釋出監，嗣經撤銷假釋，尚餘殘刑有期徒刑5 年10月又6
    日，於91年1 月18日入監執行，於96年5 月21日縮刑期滿執
    行完畢（於本案構成累犯）。詎仍不知悔改，明知甲基安非
    他命係經公告列為毒品危害防制條例第2 條第2 項第2 款之
    第二級毒品，未經許可不得擅自持有、販賣，竟基於意圖營
    利而販賣第二級毒品甲基安非他命之犯意，於99年6 月12日
    上午8 時43分10秒，以其所持用之行動電話門號0000000000
    號接聽周庭輝以行動電話門號0000000000號所撥打欲向其購
    買第二級毒品甲基安非他命之來電，經陳明豊允售後，雙方
    約定交易價量為價值1,000 元之甲基安非他命1 包，並相約
    在桃園縣桃園市○○路力行市場交易。嗣周庭輝依約前往上
    址後未見陳明豊，即自行前往其前曾與陳明豊相約碰面之地
    點即桃園縣桃園市○○路麗池三溫暖旁牛排館門口等待，並
    於同日上午8 時58分50秒撥打電話至陳明豊所持用之前開門
    號與陳明豊通話21 秒 。其後，陳明豊隨即將與販售與周庭
    輝之甲基安非他命1 包交付與其具共同意圖營利而販賣第二
    級毒品甲基安非他命犯意聯絡之某真實姓名年籍不詳之成年
    男子，並指示該男子將毒品持往前開牛排館門口與周庭輝交
    易，至陳明豊本身則於99年6 月12日上午9 時23分21秒，以
    其所持用之前開門號撥打周庭輝所持用之前揭門號與周庭輝
    通話53秒，嗣該名男子依約地達上址與周庭輝會面後，即將
    該第二級毒品甲基安非他命1 包交付周庭輝，周庭輝並即將
    價金1,000 元交付與該名男子而完成交易。嗣於99年8 月9
    日凌晨1 時5 分許，陳明豊在桃園縣桃園市○○路202 巷11
    號2 樓為警於其身上查扣與本案無關之第二級毒品甲基安非
    他命1 小包；續於同日凌晨1 時45分許，經警在其位於桃園
    縣龜山鄉○○路○ 段733 巷11號2 樓之16租屋處，查獲陳明
    豊所有如附表二所示供其犯本件販賣第二級毒品犯行所用之
    行動電話門號0000000000號SIM 卡1 張及其配用之TV廠牌手
    機1 支，及與本案無關之行動電話門號0000000000號SIM 卡
    1 張、行動電話門號0000000000號SIM 卡1 張及其配用之EL
    IYA 廠牌手機1 支、甲基安非他命3 罐、盛裝甲基安非他命
    之空罐3 罐、分裝袋12包、電子磅秤1 臺，而循線查悉上情
    。
二、案經桃園縣政府警察局中壢分局報告臺灣桃園地方法院檢察
    署檢察官偵查起訴。
    理  由
甲、證據能力部分
一、按被告以外之人於審判外之言詞或書面陳述，除法律有規定
    者外，不得作為證據；被告以外之人於偵查中向檢察官所為
    之陳述，除顯有不可信之情況者外，得為證據，刑事訴訟法
    第159 條第1 項、第159 條之1 第2 項分別定有明文。經查
    ，本件證人周庭輝於檢察官訊問時經具結後所為之證述，對
    被告陳躬浩而言，其性質雖屬傳聞證據，惟本院審酌證人周
    庭輝自稱係於事實欄一所示時、地向被告陳明豊購得第二級
    毒品甲基安非他命之人，依其陳述乃親身經歷、見聞本件犯
    行之全部，其證詞對認定犯罪事實之存否自有其必要性，且
    證人周庭輝於檢察官偵查中，經檢察官諭知證人有具結之義
    務及偽證之處罰並命朗讀結文具結擔保其證言之真實性後，
    以證人身分，於檢察官面前完整、連續陳述其親身經歷，且
    查無違法取證之瑕疵存在，應無顯不可信之情形，依刑事訴
    訟法第159 條之1 第2 項之規定，自得為證據。
二、本件認定事實所引用之行動電話門號0000000000號通聯紀錄
    所載該門號與行動電話門號0000000000號之雙向通聯分析紀
    錄表1 份、門號0000000000號遠傳雙向通聯紀錄1 份及扣案
    如附表二所示之物，檢察官、被告陳明豊及其選任辯護人均
    未主張排除其證據能力，且迄於本院言詞辯論終結前均未表
    示異議，本院審酌其並無證據證明係公務員違背法定程序所
    取得，且與本件犯行具關連性，是本件認定事實所引用之上
    開證據，均認為有證據能力。
乙、認定犯罪事實之依據及理由
一、訊據被告陳明豊矢口否認有何販賣第二級毒品犯行，辯稱：
    99年6 月12日當時我住在桃園市○○路那邊，當天我與周庭
    輝的通話，可能是周庭輝打給我，問我能不能幫他調甲基安
    非他命，我有叫周庭輝到中正路去等待，我先打電話去問藥
    頭，如果有的話就讓他們直接接觸。後來我可能有打電話給
    藥頭，看他方不方便過來，我告訴周庭輝一定要現金，周庭
    輝也沒有錢，後來我就跟藥頭說周庭輝沒有錢，可不可以先
    欠著，但周庭輝就是沒有錢，我們就不了了之。之後周庭輝
    一直打給我，我就沒有再理他云云。惟查：
（一）依卷附行動電話門號0000000000號之通聯紀錄所載該門號
      與行動電話門號0000000000號之雙向通聯分析紀錄表觀之
      ，行動電話門號0000000000號曾於99年6 月12日上午8 時
      43分10秒撥打至行動電話門號0000000000號，通話秒數35
      秒，基地臺位置係在桃園縣龜山鄉○○路○ 段796 號6 樓
      頂；嗣於同日上午8 時58分30秒撥打電話至行動電話門號
      0000000000號，通話秒數0 秒，基地臺位置係在桃園縣桃
      園市○○路5 號16樓；再於同日上午8 時58分50秒撥打電
      話至行動電話門號0000000000號，通話秒數21秒，基地臺
      位置係在桃園縣桃園市○○路476 號10樓頂；復於同日上
      午9 時18分50秒、9 時19分10秒、9 時20分13秒、9 時22
      分4 秒、9 時22分56秒分別撥打至行動電話門號00000000
      00號，通話秒數均為0 秒，基地臺位置係在桃園縣桃園市
      ○○路476 號10樓頂，此有門號0000000000號與門號0000
      000000號行動電話之雙向通聯分析紀錄表1 份在卷可參。
      又行動電話門號0000000000號，曾於99年6 月12日上午8
      時43分許、8 時57分許接聽行動電話門號0000000000號所
      撥打之來電，並曾於同日上午9 時23分21秒撥打至行動電
      話門號0000000000號，通話秒數53秒，而此區間內行動電
      話門號0000000000號所使用之基地臺位置均在桃園縣桃園
      市○○路5 號、7 號16樓頂，此有門號0000000000號遠傳
      雙向通聯紀錄1 份在卷可考。另行動電話門號0000000000
      號與門號0000000000號，於99年6 月12日上午，在前述9
      時23分21秒、通話秒數53秒之該次通話後，即未有其他通
      聯紀錄，亦有前開門號0000000000號與門號0000000000號
      行動電話之雙向通聯分析紀錄表、門號0000000000號遠傳
      雙向通聯紀錄各1 份附卷可憑。此外，被告陳明豊於99年
      5 月起，開始使用門號0000000000號行動電話，此據被告
      陳明豊於警詢中供承在卷；又證人周庭輝年間係使用門號
      0000000000號行動電話，亦據證人周庭輝於本院審理中證
      述甚明；另被告陳明豊與證人周庭輝2 人，均就上開通聯
      係其2 人之通話一節陳明在卷，而均堪認定。
（二）次查，證人周庭輝於99年11月18日檢察官訊問時證稱：「
      我跟陳明豊買毒品大約是在99年6 、7 月時，99年6 月12
      日上午8 時43分10秒我的行動電話門號0000000000號撥打
      給陳明豊的行動電話門號0000000000號，應該是向他買毒
      品，買1,000 元甲基安非他命。」等語在卷；於本院100
      年11月15日審理中證稱：「我是因為我女朋友邱郁芝的關
      係認識被告陳明豊，和他不是很熟，邱郁芝和陳明豊比較
      熟。99年間我有施用甲基安非他命，毒品是向陳明豊購買
      ，1 次買1,000 元，交易地點有時候在力行路、有時候在
      我家，買毒品的時候陳明豊不給欠，所以一定要給錢。我
      知道可以向陳明豊買毒品，是因為我女朋友知道陳明豊有
      在賣，就是朋友介紹的。我也曾經向陳明豊借過1 、2 次
      錢，除了借錢這幾次以外，平常打電話給陳明豊的原因就
      是跟他買毒品。我打電話給陳明豊，不是借錢就是買毒品
      ，借錢交款的時候都是下午比較多，應該沒有早上，上午
      打電話給陳明豊的話，應該就是要跟他買毒品。但向陳明
      豊借錢的話，都是由邱郁芝打電話給陳明豊，我自己不可
      能打去向陳明豊借錢。我打電話向陳明豊買毒品，他說沒
      有的話就是沒有，這種情況就是沒有買到，如果電話打完
      之後還有到力行路去找陳明豊的話，這個應該是有買到。
      99年6 月12日上午我打電話給陳明豊，是要跟他買毒品，
      我是先到力行路那裡，後來陳明豊不在力行路那邊，我就
      再到中正路麗池三溫暖旁邊的牛排館門口等他，等了很久
      ，我就一直打給他。後來陳明豊是叫他的朋友拿毒品來給
      我，用衛生紙包著裝毒品的夾鍊袋，我有把錢交給那個朋
      友，交易完之後我就直接回家了。但當天到底是哪一通的
      電話裡面講了什麼事，我真的記不清楚，我不是電腦，而
      且通聯紀錄有幾百通，我不可能每一通講什麼我都記得，
      我和陳明豊的毒品交易也不是只有這一次，交易的地點有
      力行路菜市場那邊、也有麗池三溫暖旁邊的牛排館外面，
      就這兩個地方，有時候陳明豊會叫他的朋友過來送，電話
      是陳明豊接的，但不一定是他本人送。我沒有印象被告陳
      明豊有說過要幫我找藥頭，我一直打給他，他沒有接，後
      來說藥頭要現金，我沒有錢，結果不了了之的情形。我現
      在的印象就是有約在中正路牛排館那邊，陳明豊叫朋友過
      來把甲基安非他命交給我，我把錢交給那個朋友。」等語
      甚明。另揆諸前述，證人周庭輝所持用之門號0000000000
      號行動電話於99年6 月12日上午之基地臺位置，於該日上
      午8 時43分10秒係先在桃園縣龜山鄉○○路○ 段796 號6
      樓頂，嗣於同日上午8 時58分30秒改在桃園縣桃園市○○
      路5 號16樓，後於同日上午9 時18分50秒、9 時19分10秒
      、9 時20分13秒、9 時22分4 秒、9 時22分56秒均在桃園
      縣桃園市○○路476 號10樓，又證人周庭輝所持用之前開
      門號於99年6 月12日上午9 時23分21秒接聽被告陳明豊以
      門號0000000000號撥打之來電後，當日上午即未再與被告
      陳明豊有所通聯，此行動電話基地臺移動位置，核與證人
      周庭輝所述其於99年6 月12日上午，係在撥打電話向被告
      陳明豊購買第二級毒品甲基安非他命後，前往桃園市○○
      路市場附近等待被告陳明豊未果，嗣再前往中正路麗池三
      溫暖旁牛排館前等待，始見被告陳明豊指示友人攜帶毒品
      前來交易，其在該牛排館前將價金交付與被告陳明豊之友
      人並取得毒品而完成交易後即行離開一情，互核一致。再
      如前所述，被告陳明豊所持用之門號0000000000號行動電
      話，自99年6 月12日上午8 時43分許接聽證人周庭輝以行
      動電話門號0000000000號所撥打之來電起，至同日上午9
      時23分21秒撥打至周庭輝所持用之前開行動電話門號為止
      ，其基地臺位置均係在桃園縣桃園市○○路5 號，而堪認
      被告陳明豊於此區間內均未離開固定地點，益徵證人周庭
      輝所述本件在桃園縣中正路麗池三溫暖旁牛排館前所為之
      毒品買賣，係被告陳明豊指示他人攜帶毒品前往交易，而
      非被告陳明豊本人親自前往一節，顯非子虛。況且，證人
      周庭輝係透過其女友邱郁芝之介紹始結識被告陳明豊，被
      告陳明豊與邱郁芝相熟之程度遠高於周庭輝，又周庭輝、
      邱郁芝2 人曾因生活拮据，而由邱郁芝撥打電話向陳明豊
      借款作為生活費一節，業據證人周庭輝及邱郁芝於本院審
      理中分別證述在卷。綜上各情，被告陳明豊為證人周庭輝
      女友邱郁芝之友人，且曾願借款供邱郁芝及其男友周庭輝
      使用，堪認證人周庭輝與被告陳明豊間當無夙怨嫌隙，是
      以，被告陳明豊原已無甘犯偽證罪之刑責，並甘冒其與被
      告陳明豊熟識友好之女友邱郁芝因未能見容其竟羅織被告
      陳明豊不實販毒情事，雙方致生齟齬而影響2 人感情之風
      險，憑空杜撰前揭通話內容係其向被告陳明豊購買第二級
      毒品甲基安非他命之虛情，僅為恣意誣攀素無怨隙，甚且
      曾借款供其應急而對其有恩之被告陳明豊之動機及必要，
      是證人周庭輝前開所證，顯堪信為真。至證人周庭輝於本
      院審理中，固就99年6 月12日上午該次毒品交易之聯繫經
      過細節，所供前後稍有出入，惟揆諸卷附行動電話門號00
      00000000號與門號0000000000號雙向通聯分析紀錄表所載
      ，該份通聯分析紀錄表所示之通話日期區間係99年6 月3
      日至同年8 月9 日，期間橫跨長達2 個月，而證人周庭輝
      所持用之門號0000000000號行動電話與被告陳明豊所持用
      之門號0000000000號行動電話，於該區間內之通話高達百
      通，且證人周庭輝於99年11月18日檢察官訊問時所為證述
      ，及其於100 年11月15日本院審理中所為證述，其作證日
      期距案發當天亦已均有相當時日，是證人周庭輝就99 年6
      月12日上午之毒品交易過程，僅可記憶係以電話向被告陳
      明豊購買甲基安非他命，嗣其前往桃園市○○路後未見陳
      明豊，即自行前往其曾經與被告陳明豊相約見面之桃園縣
      中正路麗池三溫暖旁牛排館前等待，並持續撥打電話與陳
      明豊聯繫，嗣並於受陳明豊之指示攜帶毒品前來之人完成
      交易，然就該日上午其與被告陳明豊間之各通通話內容所
      談詳情難以記憶，實均無悖常情。是以，尚難以此即認證
      人周庭輝前開所證純屬虛情、無足採信。
（三）再者，證人邱郁芝於99年8 月7 日，以門號0000000000號
      行動電話傳送簡訊至被告陳明豊所持用之行動電話，內容
      為：「跟你拿一個... 只能傳訊... 可以嗎？現在。」、
      於99年8 月8 日，以門號0000000000號行動電話傳送簡訊
      至被告陳明豊所持用之行動電話，內容為：「你不想出也
      要說？朋友到了... 也是來幫送的。」業據被告陳明豊及
      證人邱郁芝陳明在卷，並有上開行動電話簡訊翻拍照片各
      1 張在卷可稽。而證人邱郁芝於本院審理中證稱：「99年
      8 月7 日的簡訊是我要跟陳明豊拿1 公克的甲基安非他命
      ，1 公克3,000 元。99年8 月8 日的簡訊，『不想出是指
      不想出甲基安非他命，是陳明豊本來講好說他要出貨，後
      來又變卦了，害我跟朋友爽約，我才發這個簡訊給他。」
      等語明確。經查，證人邱郁芝與被告陳明豊原即相熟之友
      人，且證人邱郁芝於本院審理中作證之初，曾就其男友周
      庭輝之甲基安非他命毒品來源暨周庭輝係於何時何地向何
      人購得毒品施用等節均證稱不知，並證述其未曾聽聞周庭
      輝於電話中向他人購買毒品，甚且就周庭輝何以需與被告
      陳明豊頻繁聯繫一情亦證稱全不清楚，直至經詢及「長問
      周庭輝不是妳的男朋友嗎？陳明豊也是妳的好朋友，他們
      兩個人到底為了什麼事情聯絡這麼頻繁，妳怎麼會不知道
      ？」後，始證稱證人周庭輝實係與被告陳明豊聯繫購買第
      二級毒品甲基安非他命事宜，且其曾目睹並陪同證人周庭
      輝在被告陳明豊所居住之桃園市○○路附近及中正路牛排
      館附近向被告陳明豊購買毒品，是堪認證人邱郁芝非僅與
      被告熟識，更有隱瞞證人周庭輝與被告陳明豊聯繫之目的
      以迴護被告陳明豊之情，是堪認證人邱郁芝殊無竟另杜撰
      前開2 則簡訊內容係意在向被告陳明豊購買毒品此一對被
      告陳明豊不利之虛情，而使被告陳明豊無端遭認確曾從事
      於毒品販賣事項之必要，是證人邱郁芝前開所證，堪信為
      真。是以，被告陳明豊既確有從事第二級毒品甲基安非他
      命之買賣交易，益徵證人周庭輝所述其曾向被告陳明豊購
      得第二級毒品甲基安非他命一情，當與事實相符。從而，
      被告陳明豊辯稱其於事實欄一所示時、地，僅係替證人周
      庭輝聯繫藥頭云云，顯均係卸責之詞，洵無足採。
（四）再查，販賣第二級毒品甲基安非他命係違法行為，非可公
      然為之，亦無公定之價格，不論任何包裝，均可任意分裝
      增減分量，而每次買賣之價量，亦可能隨時依雙方間之關
      係深淺、資力、需求量及對行情之認知、來源是否充裕、
      查緝是否嚴緊，購買者被查獲時供述購買對象之可能性風
      險之評估等，因而異其標準，並機動調整，非可一概而論
      ，販賣之利得除經坦承犯行或價量俱臻明確外，委難察得
      實情，販賣之人從價差或量差中牟利方式雖異，其意圖營
      利之非法販賣行為則一，是除非別有事證，足認係按同一
      價量委買、轉售或無償贈與，確未牟利外，尚難執此遽認
      非法販賣之證據有所未足，致使知過坦承者難辭重典，飾
      辭否認者反得僥倖，而失情理之平。再參酌第二級毒品之
      交易為政府懸為嚴予取締之犯罪，復係最輕本刑7 年以上
      有期徒刑之重罪，而被告陳明豊雖與證人周庭輝之女友邱
      郁芝相熟，然與證人周庭輝僅係一般交情，是被告陳明豊
      殊無可能竟不求利得，甘冒委託他人攜帶毒品於途而恐遭
      查獲之風險，於事實欄一所示時、地委由友人將第二級毒
      品甲基安非他命1 包以陳明豊本身之進價轉售與證人周庭
      輝，致其本身非僅一無所獲，甚且需承擔遭控販賣第二級
      毒品罪風險之可能，是本件被告陳明豊販賣第二級毒品甲
      基安非他命與證人周庭輝，顯具營利之意圖，堪以認定。
（五）末查，甲基安非他命（Methamphetamine ）及安非他命（
      Amphetamine ）均屬安非他命類之中樞神經興奮劑，且安
      非他命及甲基安非他命之俗名通常混用，而一般用語之習
      慣，亦未詳加區分安非他命與甲基安非他命。而「目前國
      內緝獲之白色結晶或粉末狀安非他命毒品，其成分多為甲
      基安非他命。」有行政院衛生署管制藥管理局93年11月2
      日管檢字第0930010499號函示可憑，本案起訴書及被告陳
      明豊、證人周庭輝、邱郁芝等所指之「安非他命」，及相
      關筆錄關於「安非他命」之記載，應均係「甲基安非他命
      」之誤，附此敘明。
二、綜上所述，本件事證明確，被告陳明豊犯行洵堪認定，應予
    依法論罪科刑。
三、按甲基安非他命係經公告列為毒品危害防制條例第2 條第2
    項第2 款之第二級毒品。核被告陳明豊所為，係犯毒品危害
    防制條例第4 條第2 項販賣第二級毒品既遂罪。被告陳明豊
    於販賣第二級毒品甲基安非他命前意圖販賣而持有甲基安非
    他命之低度行為，應為其販賣第二級毒品甲基安非他命之高
    度行為所吸收，不另論罪。被告陳明豊前於80年間因違反麻
    醉藥品管理條例案件，經臺灣高等法院以80年度上易字第58
    16號判決判處有期徒刑7 月確定；繼於81年間因違反肅清煙
    毒條例案件，經法院分別判處有期徒刑3 年6 月、12年8 月
    ，並定應執行有期徒刑14年確定，上開3 罪嗣經法院裁定合
    併定其應執行刑為有期徒刑14年6 月確定，於81年8 月18日
    入監執行，於89年5 月26日假釋出監，嗣經撤銷假釋，尚餘
    殘刑有期徒刑5 年10月又6 日，於91年1 月18日入監執行，
    於96年5 月21日縮刑期滿執行完畢，此有臺灣高等法院被告
    前案紀錄表1 份在卷足參。被告陳明豊於前案有期徒刑執行
    完畢後，5 年內故意再犯本件有期徒刑以上之罪，為累犯，
    應依刑法第47條第1 項之規定，就法定刑有期徒刑及罰金部
    分加重其刑，至法定刑無期徒刑部分則依法不得加重。爰審
    酌被告陳明豊不思以正當管道賺取所需，為謀一己之私利，
    即販賣第二級毒品甲基安非他命毒品予周庭輝，嚴重損及國
    民健康、戕害他人身心，且犯後猶矢口否認犯行，毫無悛悔
    之意，態度非佳，兼衡被告陳明豊販賣毒品之數量及金額，
    並其素行、犯罪動機、目的、手段等一切情狀，量處如主文
    所示之刑。
四、沒收部分
（一）共同正犯犯罪所得之財物為現金時，因共同正犯應就全部
      犯罪結果負其責任，而合併計算犯罪所得，且於全部或一
      部不能沒收時以其財產抵償之，但為避免執行時發生重複
      沒收、抵償之情形，故各共同正犯之間係採「連帶沒收主
      義」，於裁判時應諭知被告共同犯罪所得之財物應與其他
      共同正犯「連帶沒收之」（參照最高法院96年度臺上字第
      4662號判決意旨參照）。經查：如附表一所示財物1,000
      元，為被告陳明豊與某真實姓名年籍不詳之成年男子於事
      實欄一所示時、地共同犯販賣第二級毒品甲基安非他命犯
      行所得之財物，是依共同正犯責任連帶原則，應依毒品危
      害防制條例第19條第1 項之規定，對被告陳明豊於其所犯
      本件販賣第二級毒品罪所宣告之主刑項下諭知與該真實姓
      名年籍不詳之成年男子連帶沒收，如全部或一部不能沒收
      時，以其與該真實姓名年籍不詳成年男子之財產連帶抵償
      之。
（二）按共同正犯之犯罪所用或因犯罪所得之物採連帶沒收主義
      ，乃因共同正犯於犯意聯絡範圍內，同負行為責任，且為
      避免執行時發生重複沒收之故。因此若應沒收之物係屬特
      定之物，因彼等就該沒收之物，應共同負責，且無重複執
      行沒收之疑慮，自無諭知連帶沒收之必要（最高法院著有
      98年度臺上字第4003號判決意旨可資參照）。另查，目前
      臺灣各家電信業者均認客戶於申請門號並取得SIM 卡後，
      即取得該SIM 卡之所有權，此有司法院97年5 月6 日院臺
      廳刑一字第0970009760號函可稽。查門號0000000000號行
      動電話門號及其配用之TV廠牌手機1 支均屬被告陳明豊所
      有，業據被告陳明豊於本院審理中供承在卷，而屬供其與
      某真實姓名年籍不詳之成年男子共同犯本件販賣第二級毒
      品甲基安非他命犯行與購毒者周庭輝聯繫所用之物，應依
      毒品危害防制條例第19條第1 項之規定，對被告陳明豊於
      其所犯本件販賣第二級毒品罪所宣告之主刑項下諭知沒收
      。又上開被告陳明豊所有之行動電話及SIM 卡既均經扣案
      而已可特定，爰不就共同正犯間再諭知連帶沒收，且業經
      扣案之該行動電話及SIM 卡在事理上即無全部或一部不能
      沒收之虞，核無依同條項之規定贅知「如全部或一部不能
      沒收時，追徵其價額」之必要。
（三）至扣案行動電話門號0000000000號SIM 卡1 張、行動電話
      門號0000000000號SIM 卡1 張及其配用之ELIYA 廠牌手機
      1 支，經查均與本案無關；另扣案第二級毒品甲基安非他
      命1 小包、甲基安非他命3 罐、盛裝甲基安非他命之空罐
      3 罐、分裝袋12包、電子磅秤1 臺，均為被告陳明豊於本
      件案發後，自原力行路住處遷居於現租屋處即桃園縣龜山
      鄉○○路○ 段733 巷11號2 樓之16後始行購入，業據被告
      陳明豊於本院審理中供承在卷，是亦難認與本案犯行有何
      關聯，爰均不予宣告沒收。
據上論斷，應依刑事訴訟法第299 條第1 項前段，毒品危害防制
條例第4 條第2 項、第19條第1 項，刑法第11條前段、第28條、
第47條第1 項，判決如主文。
本案經檢察官蕭永昌到庭執行職務。
中    華    民    國   100    年    12    月    6     日
                  刑事第十一庭審判長法  官  蔡榮澤
                                    法  官  林大鈞
                                    法  官  林蕙芳
以上正本證明與原本無異。
如不服本判決應於收受判決後10日內向本院提出上訴書狀，並應
敘述具體理由。其未敘述上訴理由者，應於上訴期間屆滿後20日
內向本院補提理由書( 均須按他造當事人之人數附繕本) 「切勿
逕送上級法院」。
                                    書記官  莊凱男
中    華    民    國   100    年    12    月    15    日
附表一：
┌──┬───────────┬────────────┐
│編號│      物品名稱        │         備註           │
├──┼───────────┼────────────┤
│ 一 │新臺幣1,000元         │被告陳明豊與某真實姓名年│
│    │                      │籍不詳之成年男子於事實欄│
│    │                      │一所示時、地共同犯販賣第│
│    │                      │二級毒品甲基安非他命犯行│
│    │                      │所得之財物。            │
└──┴───────────┴────────────┘
附表二：
┌──┬───────────┬────────────┐
│編號│     扣案物名稱       │         備註           │
├──┼───────────┼────────────┤
│ 一 │行動電話門號0000000000│被告陳明豊所有供其與某真│
│    │號SIM 卡1 張及其配用之│實姓名年籍不詳之成年男子│
│    │TV廠牌手機1支         │於事實欄一所示時、地共同│
│    │                      │犯販賣第二級毒品甲基安非│
│    │                      │他命犯行所用之物。      │
└──┴───────────┴────────────┘
附錄法條：
毒品危害防制條例第4條
製造、運輸、販賣第一級毒品者，處死刑或無期徒刑；處無期徒
刑者，得併科新臺幣 2 千萬元以下罰金。
製造、運輸、販賣第二級毒品者，處無期徒刑或 7 年以上有期
徒刑，得併科新臺幣 1 千萬元以下罰金。
製造、運輸、販賣第三級毒品者，處 5 年以上有期徒刑，得併
科新臺幣 7 百萬元以下罰金。
製造、運輸、販賣第四級毒品者，處 3 年以上 10 年以下有期
徒刑，得併科新臺幣 3 百萬元以下罰金。
製造、運輸、販賣專供製造或施用毒品之器具者，處 1 年以上
7 年以下有期徒刑，得併科新臺幣 1 百萬元以下罰金。
前五項之未遂犯罰之。